【裁判字號】    98,上易,2539
【裁判日期】    981016
【裁判案由】    竊盜
【裁判全文】
臺灣高等法院刑事判決                98年度上易字第2539號
上  訴  人
即  被  告  甲○○
上列上訴人因竊盜案件，不服臺灣新竹地方法院98年度審易字第
236號，中華民國98年6月26日第一審判決（起訴案號：臺灣新竹
地方法院檢察署97年度偵字第5209號、98年度偵字第3089號），
提起上訴，本院判決如下：
    主  文
上訴駁回。
    理  由
一、按「依本編（協商程序）所為之科刑判決，不得上訴。但有
    第455條之4第1項第1款、第2款、第4款、第6款、第7款所定
    情形之一，或協商判決違反同條第2項之規定者，不在此限
    。」刑事訴訟法第455條之10第1項定有明文。次按「協商判
    決之上訴，除本編有特別規定外，準用第三編第一章及第二
    章之規定。」、「第二審法院認上訴有不合法律上程式或法
    律上不應准許，或其上訴權已喪失之情形者，應以判決駁回
    之。」此觀刑事訴訟法第455條之11第1項、第367條前段至
    明。準此，協商程序所為之科刑判決，除有刑事訴訟法第45
    5條之4第1項第1款「於法院協商訊問程序終結前，被告撤銷
    協商合意或檢察官撤回協商聲請者」；第2款「被告協商之
    意思非出於自由意志者」；第4款「被告所犯之罪非第455條
    之2第1項所定得以協商判決者」；第6款「被告有其他較重
    之裁判上一罪之犯罪事實者」；第7款「法院認應諭知免刑
    或免訴、不受理者」情形之一，及違反同條第2項「法院應
    於協商合意範圍內為判決；法院為協商判決所科之刑，以宣
    告緩刑或2年以下有期徒刑、拘役或罰金為限」之規定者外
    ，不得上訴。
二、經查：
（一）本件上訴人即被告甲○○所為加重竊盜罪未遂犯行，於原
      審法院民國98年6月8日準備程序時坦承犯行，表示認罪，
      檢察官乃於同日聲請原審法院同意於審判外進行協商程序
      ，同日檢察官與被告達成合意，被告並表示如檢察官所述
      內容（檢察官求刑刑度有期徒刑5月，如易科罰金以新台
      幣1千元折算1日）。原審法院並依法當庭告知上訴人認罪
      之罪名，及「一、如適用協商程序判決，上訴人喪失受法
      院依通常程序公開審判、保持緘默、與證人對質或詰問證
      人之權利。二、協商判決，除有刑事訴訟法第455條之4第
      1項第1款、第2款、第4款、第6款、第7款情形之一，及違
      反同條第2項法院『應於協商合意範圍內為判決；法院為
      協商判決所科之刑，以宣告緩刑或2年以下有期徒刑、拘
      役或罰金為限』之規定者外，不得上訴」等旨，並經被告
      表示與檢察官達成協商合意確實基於自由意思，復對檢察
      官起訴事實及罪名表示承認有起訴書所記載之犯罪事實等
      情，均據被告於筆錄內簽名確認無訛。是被告確實於原審
      審理當庭表示同意認罪協商，至堪認定。原審乃依協商合
      意範圍內判決被告「甲○○犯結夥竊盜未遂罪，累犯，處
      有期徒刑伍月，如易科罰金，以新臺幣壹仟元折算壹日。
      」。
（二）本件原審所為之協商判決，並無上開刑事訴訟法第455條
      之10第1項但書所定即同法第455條之4第1項第1款、第2款
      、第4款、第6款、第7款所定情形之一或協商判決違反同
      條第2項之規定得為上訴之情形，依法自不得上訴。
（三）上訴人即被告提起上訴，其上訴意旨竟否認犯行，而以被
      告甲○○未曾參與本件竊盜案件，被判刑5月，實感冤枉
      云云。核非指摘原協商判決具有上開何項得為上訴之理由
      。綜上，本件上訴人之上訴為不合法，應予駁回，並不經
      言詞辯論為之。
據上論結，應依刑事訴訟法第455條之11第1項、第367條前段，
第372條判決如主文。
中    華    民    國    98    年    10    月    16    日
                  刑事第十五庭  審判長法  官  吳昭瑩
                                      法  官  吳炳桂
                                      法  官  賴邦元
以上正本證明與原本無異。
不得上訴。
                                      書記官  鄭信昱
中    華    民    國    98    年    10    月    20    日


司法院資訊處製作；財團法人民間司法改革基金會備份。
